臺灣彰化地方法院刑事判決
110年度易字第697號
公  訴  人  臺灣彰化地方檢察署檢察官  
被      告  粘朝傑


上列被告因毀棄損壞案件，經檢察官提起公訴（110年度偵字第4
182號），本院判決如下：
    主  文
粘朝傑犯毀損罪，處拘役貳拾日，如易科罰金，以新臺幣壹仟元
折算壹日。
    犯罪事實
一、粘朝傑與朱偉仲有債務糾紛，粘朝傑於民國110年2月21日凌
    晨0時許，前往朱偉仲位於彰化縣○○市○○路00巷00號之住處
    找朱偉仲，因為找不到朱偉仲，竟基於毀損之犯意，以腳踢
    朱偉仲住宅前面的紗門下方，導致該紗門下方門片凹陷毀損
    ，足生損害於朱偉仲。
二、案經朱偉仲訴由彰化縣警察局彰化分局報告臺灣彰化地方檢
    察署檢察官偵查起訴。
    理  由
一、證據能力部分：
　㈠按被告以外之人於審判外之言詞或書面陳述，除法律有規定
    者外，不得作為證據，刑事訴訟法第159條第1項定有明文，
    而所謂法律有規定者，包括同法第159條之1至之5所規定傳
    聞證據具有證據能力之例外情形。故如欲採被告以外之人於
    審判外之言詞為證據時，必須符合法律所規定之例外情形，
    方得認其審判外之陳述有證據能力。本件證人朱偉仲、王春
    美於警詢時所製作之筆錄，均係被告以外之人，於審判外之
    陳述，屬傳聞證據，且被告粘朝傑對於上開筆錄表示不同意
    作為證據使用（本院卷第41頁），依刑事訴訟法第159條第1
    項規定，不得作為本案證明被告有罪之依據。
　㈡按被告以外之人於偵查中向檢察官所為之陳述，除顯有不可
    信之情況者外，得為證據，刑事訴訟法第159條之1第2項定
    有明文。證人王春美於檢察官偵查中具結後所為之陳述（偵
    卷第60至61頁），因檢察官代表國家偵查、追訴犯罪，原則
    上均能遵守法律規定，不致違法取供，且審酌證人王春美於
    偵查中向檢察官所為陳述時之外在環境及過程，並未顯示有
    受到外力不當干擾或違法取供情事，無顯不可信之情況，被
    告亦未釋明證人王春美於檢察官偵訊時所為之陳述有如何「
    顯有不可信之情況」以供本院得以即時調查，依刑事訴訟法
    第159條之1第2項規定，證人王春美前揭於偵查中向檢察官
    所為業已具結之陳述，自得作為證據使用。
　㈢關於非供述證述，並無傳聞法則規定之適用，該非供述證據
    如非出於違法取得，並已依法踐行調查程序，即不能謂無證
    據能力（最高法院97年度台上字第1401、3854號判決意旨參
    照）。本判決所引用之現場照片（偵卷第31至33頁），並無
    證據證明係實施刑事訴訟程序之公務員違背法定程序所取得
    ，且本院已依法踐行證據之調查程序，自應認具有證據能力
    。
二、訊據被告固坦承於110年2月21日凌晨0時許，有前往朱偉仲
    位於彰化市○○路00巷00號之住處找朱偉仲，惟矢口否認有何
    毀損犯行，辯稱：我根本踢不到鋁門，我有踢鐵門云云。惟
    證人即朱偉仲之母親王春美於偵查中證稱：我們家的紗窗門
    有被踢破，凹進去，我沒有看到，但是有聽到撞擊很大聲，
    當時我很害怕不知道為什麼會發生這麼大的撞擊，就從2樓
    的窗戶打開稍微看一下，有看到被告，當天是110年2月20日
    晚間12點左右，之前我們的紗窗門是完整的等語（偵卷第60
    至61頁）；於本院審理時證稱：110年2月21日凌晨0時許，
    我有在彰化市○○路00巷00號這裡，當時有聽到很大聲的碰撞
    聲，我沒有下樓看，我很害怕，我們家1樓的大門有鐵門跟
    紗門，鐵門是一般的鐵捲門，旁邊2片是拉下來，中間那片
    沒有拉下來，被毀損的紗窗門是中間那個紗窗門，左右2片
    有拉下來的鐵捲門沒有被毀損或踢凹的情形。…我當時在2樓
    房間，有拉開窗簾看到是被告。他突然這樣子來我們撞門不
    曉得發生什麼事，我不敢出來，也不敢下樓，偵卷第33頁照
    片就是被毀損的鋁門，那一片已經凹進去，我那天早上去看
    才發現凹下去，鋁門之前沒有這樣凹，是好好的，我聽到的
    是撞擊鋁門的聲音等語（本院卷第67至69頁、第73至76頁）
    。證人朱偉仲於本院審理時證稱：我們家的大門有鐵門跟鋁
    門，外面的鐵門我們沒有在關的，當天是紗窗下面那個鋁門
    被毀損，我們家鐵門沒有被毀損的跡象，鋁門有被毀損凹進
    去。…我說的鐵門是外面藍色的鐵捲門，鋁門就是裡面的紗
    窗鋁門，有被毀損的是鋁門下面的葉片，中間那片鐵捲門都
    不會拉下來，我一直都住在這邊，我2月20日晚上出門，出
    門之前鋁門葉片沒有這樣，我21日早上回來，就發現鋁門下
    面的葉片凹進去等語（本院卷第59至60頁、第63至65頁），
    證人朱偉仲、王春美均證稱其住家前面紗門下方門片原本是
    完好的，證人王春美並明確稱當晚有看到被告過來，有聽到
    踢鋁門的聲音，之後發現住處鋁門遭毀損凹進去，並有遭毀
    損紗門之現場照片在卷可證(偵卷第31至33頁)。經本院勘驗
    卷附「鄰居拍攝畫面」錄影檔案，勘驗結果發現於影片時間
    5秒時，就聽到一聲重擊的聲音，於影片時間8秒，聽到被告
    在樓下大聲叫人，於影片時間17秒，拍到被告在樓下往外走
    出的身影，有勘驗筆錄在卷足憑（本院卷第42頁）。被告雖
    辯稱其當時是踢鐵門云云，然證人朱偉仲、王春美上開證述
    均提到其住處大門中間那扇鐵捲門沒有拉下來，且觀被告提
    出之錄影檔案，被告於事後前往告訴人朱偉仲上址住處蒐證
    拍攝所設置之監視器時，該住宅中間的鐵捲門也沒有關，只
    有旁邊兩扇鐵捲門有放下來（見本院卷第79頁勘驗筆錄、第
    107頁擷取畫面列印相片），佐以被告當時既然是為了找朱
    偉仲而前往其住宅，衡情應該是在已經打開的鐵捲門即中間
    紗門處往屋內叫人較為合理。綜上，該紗門下方的門片應係
    遭被告以腳踢而凹陷毀損，應無疑義。本件事證明確，被告
    犯行堪以認定，應依法論科。
三、核被告所為，係犯刑法第354條之毀損罪。爰以行為人之責
    任為基礎，審酌被告不思以理性方式解決問題，因與告訴人
    朱偉仲有債務糾紛，當晚無法順利找到朱偉仲，而為上開毀
    損犯行，犯後飾詞狡辯否認犯行，迄今未能與告訴人朱偉仲
    達成和解之犯後態度，及其毀損之手段、情節、所造成之損
    害程度、被告智識程度為高職畢業、從事消防隊外包工作、
    未婚、與母親、姐姐、姪女同住之家庭狀況等一切情狀，認
    檢察官具體求處3月以上之有期徒刑（見本院卷第82頁筆錄
    ），尚嫌過重，爰量處如主文所示之刑，並諭知易科罰金之
    折算標準。
據上論斷，應依刑事訴訟法第299條第1項前段，刑法第354條、
第41條第1項前段，刑法施行法第1條之1第1項，判決如主文。
本案經檢察官黃智炫提起公訴，檢察官黃建銘到庭執行職務。
中　　華　　民　　國　　110 　年　　12　　月　　9 　　日
                  刑事第七庭    法  官  王素珍
以上正本證明與原本無異。　　　　　　　　　
如不服本判決應於收受判決後20日內向本院提出上訴書狀，並應
敘述具體理由。其未敘述上訴理由者，應於上訴期間屆滿後20日
內向本院補提理由書（均須按他造當事人之人數附繕本）「切勿
逕送上級法院」。
告訴人或被害人對於判決如有不服具備理由請求檢察官上訴者，
其上訴期間之計算係以檢察官收受判決正本之日期為準。
中　　華　　民　　國　　110 　年　　12　　月　　9 　　日
                                書記官  楊筱惠
附錄本案論罪科刑法條：
中華民國刑法第354條
毀棄、損壞前二條以外之他人之物或致令不堪用，足以生損害於
公眾或他人者，處2年以下有期徒刑、拘役或1萬5千元以下罰金
。